臺灣高等法院高雄分院刑事判決　　　　　　　　　九十二年度上訴字第二二七號
　　上訴人即　辛○○
　　被告
右上訴人因常業竊盜案件，不服臺灣屏東地方法院九十二年度訴字第五四九號中華民
國九十二年十月三十一日第一審判決（起訴案號：臺灣屏東地方法院檢察署九十一年
度偵字第六七Ｏ三號；同署九十二年度偵字第七七三號），提起上訴，本院判決如左
：
      主  文
原判決撤銷。
辛○○共同以犯竊盜罪為常業，累犯，處有期徒刑貳年陸月，並於刑之執行前令入勞
動場所強制工作參年。螺絲起子壹支，沒收。
     事  實
一、辛○○前曾犯肅清煙毒條例及竊盜等罪，其中於八十六年間所犯竊盜罪，經本院
    判處有期徒刑一年六月確定，於民國九十年一月十一日執行完畢，猶不知悔改，
    因染上吸毒之惡習，且平日無業，竟為購買毒品之用及支應生活所需，意圖為自
    己不法之所有，基於以竊盜為常業之犯意，多次於如附表所示時間，持客觀上具
    有危險性，性質上屬兇器之螺絲起子（未扣案）一支，侵入如附表所示之住宅，
    或獨自一人或夥同成年人翁榮燦，以如附表所示之方法，竊取如附表所示之物，
    得手後用以購買毒品及供自己生活花費之用。嗣於九十一年十二月五日上午十一
    時十分許，辛○○復至屏東市○○路一七九巷九號杜恩惠所有而由癸○○看管使
    用之住處，見住宅大門未關，即持上揭螺絲起子入內竊取中國大陸製金許昌牌香
    菸一條，得手後適為癸○○發現，而報警當場查獲。並於九十二年一月十六日經
    警至其屏東縣屏東市○○路七十二之十一號四樓查獲大批竊得之贓物。
二、案經屏東縣警察局屏東分局分別報請台灣屏東地方法院檢察署檢察官偵查起訴。
     理  由
一、上訴人即被告辛○○對於附表所列之犯罪事實，業據其於本院審理中坦承不諱，
    核與被害人鄭仁輝、戊○○、癸○○、朱珍慧、丁○○、陳桂瑛、己○○、丙○
    ○、庚○○、陳瓊華、壬○○、乙○○於警詢中指訴失竊之情節相符，復有贓物
    保領結十三紙、票號0000000、0000000支票及其遺失票據申報書
    暨退票理由單各二紙、查獲照片十幀在卷可稽，被告之自白核與事實相符，自堪
    採信。又其於本案之前之八十六年間及九十一年間，曾分別因竊盜罪，經本院先
    後判處有期徒刑一年六月及四年確定，有台灣高等法院被告全國前案紀錄表在卷
    可按，復犯本案十三件之竊盜罪，而其自承因甫出獄失業，且平日生活所需及購
    買毒品之資金來源，均賴行竊所得供應（見原審卷第二十六頁、本院九十二年十
    二月二十三日準備程序筆錄），被告顯有以竊盜為常業，並恃以為生之真意存在
    ，是被告常業竊盜之犯行事證明確，洵堪認定。
二、核被告所為，係犯刑法第三百二十二條之常業竊盜罪。被告於如附表編號五部分
    ，與成年人翁榮燦彼此間，互有犯意之連絡，及行為之分擔，為共同正犯。原起
    訴意旨雖未就附表編號六之犯罪事實提起甲訴，然該部分事實與前揭起訴部分之
    事實，為集合犯關係，為起訴效力所及，且檢察官於原審審理時當庭請求併案審
    理，本院自應就屬實質上一罪之該部分犯罪事實一併加以審酌。被告前因竊盜案
    ，經本院判處有期徒刑一年六月，於九十年一月十一日執行完畢，有前開被告全
    國前案紀錄表可按，其受有期徒刑之執行完畢後，五年內再犯本件有期徒刑以上
    之刑之罪，為累犯，應依刑法第四十七條之規定加重其刑。
三、原審以被告罪證明確，予以論罪科刑，固非無見。惟查：（一）原判決事實欄未
    載明起訴機關或案件繫屬緣由，稍有未洽。（二）如附表編號四之犯罪地點為屏
    東市○○○街十六巷七號，原判決誤載為「台糖十六巷七號」；附表編號十三之
    犯罪地點為屏東市○○路一七九巷九號，原判決誤為「民享路一七九號」，均與
    事實不符。（三）如附表編號四之犯罪方式，係以破壞門鎖之方式進入屋內，原
    判決誤載為由未上鎖之大門進入；附表編號八之犯罪方式係利用住處大門未上鎖
    之機會行竊，原判決誤載為破壞住處大門入內，均與事實出入。（四）如附表編
    號五部分，被告係夥同翁榮燦共同行竊，原判決疏未查明，亦有未合。被告以原
    判決科處強制工作顯屬過重為由，提起上訴，固無足取，惟原判決既有上揭可議
    之處，自屬無可維持，應由本院將原判決予以撤銷改判。爰審酌被告年輕力盛，
    不從事正當職業，自食其力，竟下手竊取被害人辛苦所賺取之物，及被告行竊之
    次數甚多，造成被害人損失之程度非微，惟被告犯後尚能坦承犯行，態度尚稱良
    好等一切情狀，仍量處有期徒刑二年六月。又被告以犯竊盜罪為常業，為去除其
    好逸惡勞之惡習，進而學習一技之長，預防再犯，爰依竊盜犯贓物犯保安處分條
    例第三條第一項第一款、第四條、第五條第一項前段規定，諭知被告應於刑之執
    行前，令入勞動處所強制工作三年，以資矯正。另被告持以行竊用之螺絲起子一
    支，業據被告自承為其所有，雖未扣案，但無證據證明業已滅失，爰依刑法第三
    十八條第一項第二款之規定併予宣告沒收。
四、據上論結，應依刑事訴訟法第三百六十九條第一項前段、第三百六十四條、第二
    百九十九條第一項前段，刑法第二十八條、第三百二十二條、第四十七條、第三
    十八條第一項第二款，竊盜犯贓物犯保安處分條例第三條第一項第一款、第四條
    、第五條第一項前段，判決如主文。
本案經檢察官沈紹嘉到庭執行職務。
中    華    民    國      九十三      年      一      月      二十      日
                              臺灣高等法院高雄分院刑事第二庭
                                  審判長法官  林正雄
                                        法官  黃壽燕
                                        法官  陳明富
右正本證明與原本無異。
如不服本判決應於收受本判決後十日內向本院提出上訴書狀，其未述上訴理由者，
並得於提起上訴後十日內向本院補提理由書狀（均須按他造當事人之人數附繕本)「
切勿逕送上級法院」。
                                      書記官  張宗芳
中    華    民    國      九十三      年      一      月     二十七     日
附錄：本判決論罪科刑法條：
中華民國刑法第三百二十二條
以犯竊盜罪為常業者，處一年以上七年以下有期徒刑。
